臺灣臺南地方法院刑事判決　　　　　　　　　　　　　九十三年度訴字第六二號
　　公　訴　人　臺灣台南地方法院檢察署檢察官
　　被　　　告　甲○○
右列被告因違反毒品危害防制條例案件，經檢察官提起公訴（九十三年度毒偵字第八
一六號），經被告於準備程序期日就被訴事實為有罪之陳述，本院合議庭裁定進行簡
式審判程序，判決如左：
    主  文
甲○○連續施用第一級毒品，累犯，處有期徒刑柒月。
    事  實
一、甲○○曾於民國八十二年間因違反肅清煙毒條例案件，經本院以八十二年訴字第
    二八八四號判處有期徒刑二年六月，並經台灣高等法院臺南分院以八十三年度上
    訴字第一四一八號駁回上訴確定，於八十四年二月十六日入監執行，嗣於八十五
    年二月十日縮短刑期假釋出監，而於八十六年七月二十八日假釋付保護管束期滿
    執行完畢，猶不知悛悔，復於九十二年間因施用毒品案件，經本院依檢察官聲請
    以九十二年毒聲字第一三三一號裁定其送觀察、勒戒，認無繼續施用毒品之傾向
    ，於同年十二月十日執行觀察、勒戒完畢，詎甲○○仍未戒除毒癮，明知海洛因
    為毒品危害防制條例所列第一級毒品，不得施用、持有，竟基於施用第一級毒品
    海洛因之概括犯意，而於距前次觀察、勒戒執行完畢釋放後五年內，即自九十三
    年一月十五日起至九十三年八月十一日十六時許止，在其位於台南縣佳里鎮○○
    路四二二號住處等處，以將海洛因置入注射針筒內加水注射方式，連續施用第一
    級毒品海洛因多次。嗣為警分別於(一)九十三年二月二十三日二十二時五十分許，
    在台南縣佳里鎮「佳里興加油站」後產業道路發現甲○○行蹤可疑，經其同意採
    集其尿液送驗結果嗎啡有反應。(二)九十三年八月十一日十八時三十分許，在台南
    縣佳里鎮○○路四二二號前因本案通緝為警當場緝獲，而查悉上情。
二、案經台南縣警察局佳里分局報請臺灣台南地方法院檢察署檢察官偵查起訴。
    理  由
一、右揭事實，業據被告甲○○於警詢及本院審理時坦承不諱（見警卷第五頁、本院
    九十三年八月二十七日準備程序筆錄、審判筆錄及九十三年九月七日審判筆錄）
    ，且其於九十三年二月二十三日二十二時五十分許，經警採集尿液送驗結果，呈
    現有嗎啡反應，此有台南縣衛生局尿液檢驗成績書一紙附卷可考（見警卷第八頁
    ，而參酌海洛因經注射入人體後，約百分之八十於二十四小時內自尿中排出，一
    般而言，尿液中能否驗出嗎啡陽性反應與其投與量、投與途徑、採尿時間、個人
    體質及檢驗方法之靈敏度有關，國外曾有文獻報導注射六毫克之海洛因鹽酸鹽，
    其代謝物嗎啡之平均可檢出時限約為二十六小時等情，復經行政院衛生署藥物食
    品檢驗局以八十一年九月八日（八一）藥檢壹字第八一一四八八五號函述明斯旨
    綦詳，則以被告係於九十三年二月二十四日凌晨一時二十五分許經警採集其尿液
    ，此有尿液送驗名冊一紙在卷可按（見警卷第七頁），由此益徵被告甲○○自白
    連續施用第一級毒品海洛因之犯行，確與事實相符。綜上，本件事證明確，被告
    犯行洵堪認定，應予依法論科。
二、查海洛因屬毒品危害防制條例第二條第二項第一款規定之第一級毒品，是核被告
    施用海洛因所為，係犯毒品危害防制條例第十條第一項之施用第一級毒品罪。被
    告持有第一級毒品海洛因之低度行為，為施用第一級毒品海洛因之高度行為所吸
    收，不另論罪。被告連續多次施用第一級毒品海洛因之犯行，時間密接，所犯係
    構成要件相同之罪，顯係基於概括犯意反覆實施，為連續犯，應依刑法第五十六
    條之規定以一罪論，並加重其刑。被告於起訴書所載以外之施用第一級毒品海洛
    因犯行（即自九十三年二月二十四日凌晨一時二十五分許回溯二十六小時內某時
    點之後迄至同年八月十一日十六時許期間內），雖未據起訴，惟此部分與前開經
    起訴論罪科刑之施用第一級毒品海洛因部分，具有連續犯裁判上一罪之關係，為
    起訴效力所及，基於審判不可分原則，本院自得併予審理。又被告前曾於八十二
    年間因違反肅清煙毒條例案件，經本院以八十二年訴字第二八八四號判處有期徒
    刑二年六月，並經台灣高等法院臺南分院以八十三年度上訴字第一四一八號駁回
    上訴確定，於八十四年二月十六日入監執行，嗣於八十五年二月十日縮短刑期假
    釋出監，而於八十六年七月二十八日假釋付保護管束期滿執行完畢等情，有臺灣
    台南地方法院檢察署刑案資料查註紀錄表及臺灣高等法院被告全國前案紀錄表各
    一份在卷可稽，其於受有期徒刑執行完畢後，五年內再犯本件有期徒刑以上之罪
    者，為累犯，應依刑法第四十七條規定，遞加重其刑。再按毒品危害防制條例第
    十七條規定：犯第十條第一項之罪，供出毒品來源，因而破獲者，得減輕其刑，
    其立法意旨重在鼓勵具體供出其上游販毒者，俾資追查該毒梟前手及其上游毒品
    ，以杜絕毒品之蔓延與氾濫為目的。第查，被告甲○○於九十三年八月十一日為
    警緝獲到案時，曾供述其自九十三年六月中旬某日起至同年八月十日止期間內，
    與綽號「阿娟」之女子，約定於台南市○○路「全聯社福利中心」處，以每次新
    臺幣（下同）四千五百元之代價，向其購買海洛因毒品，前後共達二十餘次，嗣
    警經本院同意入所詢問被告，復經被告指認綽號「阿娟」之女子即為鄭麗珠（身
    分證統一編號：Ｚ000000000號），警方乃依依被告甲○○所為前揭供
    述，持本院核發之搜索票前往鄭麗珠居住之台南市○○區○○路四段五十八號地
    下停車場，查看ＮＶＢ─二八五號機車之際，為警當場查獲鄭麗珠攜帶第一級毒
    品海洛因（含袋重零點五公克），再前往上開處所搜索當場查扣海洛因六小包（
    含袋重七點三公克）、安非他命（含袋重三十四點八公克）、注射針筒四支、行
    動電話四支、橡皮管一條、電子磅秤一台、塑膠分裝袋三百七十五個及現金九萬
    六千六百元等情，有本院公務電話紀錄一紙及台南縣警察局佳里分局刑事案件報
    告書影本各一紙存卷可考；復參酌被告於本院審理時亦陳稱：「警察有告訴我阿
    娟就是鄭麗珠，那天也有到看守所，拿照片給我看，就是那個人沒有錯」、「（
    問：如何確定？）我從照片和她使用的機車車牌號碼、行動電話來確定的」等詞
    明確（見本院九十三年九月七日審判筆錄），由此足見警方確已據被告甲○○於
    通緝到案時供述其自前手鄭麗珠購得毒品之來源，進而破獲屬實，自應依毒品危
    害防制條例第十七條規定減輕其刑，並先加後減之。爰審酌被告於毒品危害防制
    條例施行前即曾因違反肅清煙毒條例案件經本院判處罪刑確定，並入獄服刑，其
    於假釋出監付保護管束期滿執行完畢後，仍有施用毒品犯行，其間雖經觀察、勒
    戒之治療程序，竟仍不思自我克制，徹底袪除施用毒品之惡習，猶仍再次為本件
    施用第一級毒品海洛因犯行，尤有甚者，被告屢次為警查獲後，依然繼續為施用
    毒品之犯行，絲毫不知收斂，其長期且頻繁施用毒品之結果，致使其深陷毒癮而
    難以自拔，顯然未能善體國家制訂毒品危害防制條例後，特別設置毒品觀察、勒
    戒及戒治機構，協助毒品施用者戒除毒癮，以利重回社會營正常生活之良法美意
    ，足徵其所為惡性非輕，深值非難，惟念及其所為施用毒品之犯行，在本質上乃
    屬戕害自我身心健康之行為，尚未嚴重破壞社會秩序或侵害他人權益，與一般犯
    罪型態究有不同，且被告於犯後尚能坦承犯行，態度良好等一切情狀，量處如主
    文所示之刑，以資懲儆。
據上論斷，應依刑事訴訟法第二百九十九條第一項前段、第二百七十三條之一第一項
，毒品危害防制條例第十條第一項、第十七條，刑法第十一條前段、第五十六條、第
四十七條，判決如主文。
本案經檢察官羅瑞昌到庭執行職務。
中    華    民    國九十三    年        九      月        二十四    日
                                臺灣臺南地方法院刑事第二庭
                                        法  官  李銘洲
右正本證明與原本無異。
如不服本判決，應於判決送達後十日內，向本院提出上訴狀。
                                        書記官  黃傳鈞
中    華    民    國    九十三    年        九      月        二十七    日
附錄本案論罪科刑法條全文：
毒品危害防制條例第十條第一項
施用第一級毒品者，處六月以上五年以下有期徒刑。
